臺灣臺中地方法院刑事判決　　　　　100年度易字第2902號
公　訴　人　臺灣臺中地方法院檢察署檢察官
被　　　告　李丞翊
上列被告因業務侵占案件，經檢察官提起公訴（一００年度偵字
第一五六一八號），本院依簡式審判程序判決如下：
    主    文
李丞翊意圖為自己不法之所有，而侵占對於業務上所持有之物，
處有期徒刑壹年貳月。
    犯罪事實
一、李丞翊前於民國八十九年間因業務侵占案件，經臺灣花蓮地
    方法院以八十九年度易字第五三一號判決判處有期徒刑十月
    確定，於九十年六月十三日假釋付保護管束，於九十一年五
    月二日縮短刑期未經撤銷假釋視為徒刑執行完畢；又因業務
    侵占案件，經臺灣臺北地方法院以九十三年度易字第七六０
    號判決判處有期徒刑一年確定，於九十四年十二月十四日縮
    刑期滿執行完畢（於本案不構成累犯）。詎仍不知悔改，其
    自九十九年七月起至一００年四月六日止，任職於統一精工
    股份有限公司（下稱統一精工公司）位於臺中市○○區○○
    路一段五二六號之豐原加油站，擔任站長乙職，負責管理加
    油站之每日營收款項，係從事業務之人，竟因急需資金，乃
    藉職務之便，於一００年四月六日十時之前，在豐原加油站
    向員工施佩璇表示，可代為將同年月一日至五日為止之營收
    現金共計新臺幣（下同）八十三萬二千四百七十八元匯至統
    一精工公司銀行帳戶內，旋取走上開款項後離去；又於同日
    十時五十分許，前往統一精工公司位於臺中市○○區○○路
    一九五號之石岡加油站，向該站站長紀靜郡調取貨物，並對
    紀靜郡表示可代為將營收匯回統一精工公司，紀靜郡即將該
    站營收現金八十二萬一千九百七十九元交付予李丞翊。李丞
    翊於取得前揭二筆款項後，竟基於意圖為自己不法所有之犯
    意，未將該二筆款項匯入統一精工公司之帳戶內，反而變易
    持有為所有，予以侵占入己挪為自用，合計侵占一百六十五
    萬四千四百五十七元。嗣經統一精工公司於同日下午發覺前
    揭款項遲未入帳，始查悉上情。
二、案經統一精工公司訴由臺中市政府警察局豐原分局報告臺灣
    臺中地方法院檢察署檢察官偵查起訴。
    理    由
一、證據能力部分：
    按被告以外之人於審判外之陳述雖不符刑事訴訟法第一百五
    十九條之一至之四等四條規定，而經當事人於審判程序同意
    作為證據，法院審酌該言詞陳述或書面陳述作成時之情況，
    認為適當者，亦得為證據；當事人、代理人或辯護人於法院
    調查證據時，知有刑事訴訟法第一百五十九條第一項不得為
    證據之情形，而未於言詞辯論終結前聲明異議者，視為有前
    項之同意，刑事訴訟法第一百五十九條之五定有明文。立法
    意旨在於傳聞證據未經當事人之反對詰問予以核實，原則上
    先予排除，惟若當事人於審判程序中表明同意該等傳聞證據
    可作為證據；或於言詞辯論終結前未聲明異議，基於尊重當
    事人對傳聞證據之處分權，及證據資料愈豐富，愈有助於真
    實發見之理念，且強化言詞辯論主義，使訴訟程序得以順暢
    進行，上開傳聞證據亦皆具有證據能力。本案下列引用之供
    述及非供述證據，於本案辯論終結前，經本院依法踐行調查
    證據程序，公訴人及被告李丞翊皆不爭執各該證據之證據能
    力，且各該證據又查無不法取供之情形，本院審酌各該證據
    作成時之情況，認適合作為本案之證據，依刑事訴訟法第一
    百五十九條之五第二項規定，自有證據能力。
二、認定犯罪事實所憑之證據及理由：
    上開犯罪事實，業據被告李丞翊於偵查、本院準備程序及審
    理中坦承不諱，核與統一精工公司之告訴代理人鄒佳峻於警
    詢及偵查時之指訴，暨證人紀靜郡、施佩璇於警詢、偵查及
    證人即被告配偶范婷婷於警詢中證述之情節相符，並有臺中
    市政府警察局第四分局大墩派出所陳報單、受理各類案件紀
    錄表、統一精工公司石岡加油站、豐原加油站自一００年四
    月一日起至同年月六日止之工作日報表各一份及監視器翻拍
    照片五幀附卷可稽，足徵被告前揭自白與事實相符，堪以採
    信。本案事證明確，被告上開侵占犯行，至堪認定，應依法
    論科。
三、論罪科刑部分：
    查被告於任職統一精工公司期間，負責管理加油站每日營收
    款項，係從事業務之人，其利用業務上機會，侵占業務上持
    有之款項，核其所為，係犯刑法第三百三十六條第二項之業
    務侵占罪。爰審酌被告前已有二次業務侵占前科，分別經法
    院判處有期徒刑十月、一年確定並執行完畢，竟未能從中記
    取教訓，猶利用職務上機會再度趁隙侵占本案一百六十五萬
    四千四百五十七元，使統一精工公司受有財產損害，數額鉅
    大，被告雖有和解之意，然迄未能與統一精工公司達成和解
    ，惟兼衡被告犯罪之動機、目的、手段，暨其自始坦承犯行
    ，且其配偶范婷婷已於一００年四月七日主動歸還其中三十
    萬元予統一精工公司等一切情狀，量處如主文所示之刑，以
    示懲儆。
據上論斷，應依刑事訴訟法第二百七十三條之一第一項、第二百
九十九條第一項前段，刑法第三百三十六條第二項，刑法施行法
第一條之一，判決如主文。
本案經檢察官劉玉媛到庭執行職務。
中    華    民    國   100    年    10    月    28    日
                  刑事第十二庭  法  官  周莉菁
以上正本證明與原本無異。
如不服本判決應於收受送達後10日內向本院提出上訴書狀，並應
敘述具體理由；其未敘述上訴理由者，應於上訴期間屆滿後20日
內向本院補提理由書（均須按他造當事人之人數附繕本）「切勿
逕送上級法院」。
告訴人或被害人對於判決如有不服具備理由請求檢察官上訴者，
其上訴期間之計算係以檢察官收受判決正本之日期為準。
                                書記官  吳彩華
中    華    民    國   100    年    10    月    28    日
附錄本判決論罪科刑法條：
刑法第336條第2項：
對於業務上所持有之物，犯前條第一項之罪者，處六月以上五年
以下有期徒刑，得併科三千元以下罰金。